臺灣高等法院刑事判決　　　　　　　 100年度上訴字第3141號
上　訴　人　臺灣桃園地方法院檢察署檢察官
上　訴　人
即　被　告　莊志豪
被　　　告　沈志偉原名黃志偉
　　　　　　朱信吉
　　　　　　李孟陽
上列上訴人因被告偽證案件，不服臺灣桃園地方法院100年度審
訴字第1576號，中華民國100年8月31日第一審判決（起訴案號：
臺灣桃園地方法院檢察署99年度偵字第28806號），提起上訴，
本院判決如下：
    主  文
上訴駁回。
    理  由
一、按依刑事訴訟法第350條、第361條、第362條、第367條規定
    ，不服地方法院之第一審判決而上訴者，須提出上訴書狀，
    並應敘述具體理由，為上訴必備之程式；其所提出之書狀未
    敘述上訴理由，或僅曾以言詞陳述上訴理由者，均應於上訴
    期間屆滿後20日內補提理由書於第一審法院。第一審法院經
    形式審查，認逾期未補提上訴理由者，應定期間先命補正；
    逾期未補正者，為上訴不合法律上之程式，應以裁定駁回。
    倘已提出上訴理由，但所提非屬具體理由者，則由第二審法
    院以上訴不合法律上之程式，判決駁回。而所謂具體理由，
    必係依據卷內既有訴訟資料或提出新事證，指摘或表明第一
    審判決有何採證認事、用法或量刑等足以影響判決本旨之不
    當或違法，而構成應予撤銷之具體事由，始克當之（例如：
    依憑證據法則具體指出所採證據何以不具證據能力，或依憑
    卷證資料，明確指出所為證據證明力之判斷如何違背經驗、
    論理法則）；倘僅泛言原判決認定事實錯誤、違背法令、量
    刑失之過重或輕縱，而未依上揭意旨指出具體事由，或形式
    上雖已指出具體事由，然該事由縱使屬實，亦不足以認為原
    判決有何不當或違法者（例如：對不具有調查必要性之證據
    ，法院未依聲請調查亦未說明理由，或援用證據不當，但除
    去該證據仍應為同一事實之認定），皆難謂係具體理由，俾
    與第二審上訴制度旨在請求第二審法院撤銷、變更第一審不
    當或違法之判決，以實現個案救濟之立法目的相契合（最高
    法院97年度台上字第892號、97年度台上字第1402號、98年
    度台上字第2133號、98年度台上字第2158號、98年度台上字
    第2189號、98年度台上字第2204號等判決意旨參照）。又原
    審法院對上訴書狀有無記載理由，為形式上之審查，認有欠
    缺，且未據上訴人自行補正者，固應定期間先命補正。然上
    訴理由是否具體，依96年7月4日刑事訴訟法第361條修正理
    由三之說明，屬第二審法院審查範圍，不在命補正之列。
二、原審判決上訴人即被告莊志豪犯偽證罪，累犯，處有期徒刑
    4月；判決被告沈志偉（原名黃志偉）、李孟陽犯偽證罪，
    累犯，處有期徒刑4月；判決被告朱信吉犯偽證罪，處有期
    徒刑3月。被告莊志豪上訴意旨略以：原審量刑過重（本院
    卷第14頁）云云。檢察官上訴意旨則為：被告4人所為，影
    響檢察官對於事實之認定，增加司法資源之浪費，且羅織另
    案被告賴建霖之罪行，應從重量刑云云。
三、經查，原審判決依憑上訴人即被告莊志豪、被告沈志偉、李
    孟陽、朱信吉於偵查及原審之自白，及被告沈志偉於臺灣桃
    園地方法院檢察署97年度偵字第21896號之民國97年10月16
    日及97年10月27日偵訊筆錄、證人結文；被告朱信吉於臺灣
    桃園地方法院檢察署97年度偵字第657號之97年11月14日及9
    7年度偵字第14063號之97年12月12日偵訊筆錄、證人結文。
    被告李孟陽於臺灣桃園地方法院檢察署97年度偵字第14063
    號之97年12月4日偵訊筆錄、證人結文。被告莊志豪於臺灣
    桃園地方法院檢察署97年度偵字第20406號之97年12月5日偵
    訊筆錄、證人結文；被告朱信吉、李孟陽、莊志豪於原審98
    年度訴字第374號之98年9月7日審判筆錄、證人結文，認被
    告莊志豪、李孟陽、朱信吉、沈志偉之上述任意性自白與事
    實相符，並認被告沈志偉於97年10月16日、同年月27日，接
    續犯刑法第168條之偽證罪；被告朱信吉於97年11月14日、
    同年12月12日接續犯刑法第168條偽證罪；被告李孟陽於97
    年12月4日犯刑法第168條偽證罪；被告莊志豪於97年12月5
    日犯刑法第168條偽證罪，其中被告沈志偉、莊志豪、李孟
    陽成立累犯，應依法加重其刑。而被告沈志偉、朱信吉係基
    於單一偽證故意，接續於前述時間犯偽證犯行，應論以一罪
    。原審經審酌被告4人之犯罪係妨害國家司法公正與真實發
    現，所生危害非輕，暨其等犯罪之動機、手段，犯後坦承犯
    行，態度尚可等一切情狀，各量處如上所述之刑。本院經審
    ，原審已詳敘所憑證據與認定之理由，從形式上觀察並無任
    何憑空推論之情事，所為論斷，亦與經驗法則、論理法則，
    均屬無違。而刑之量定，為求個案裁判之妥當性，法律賦予
    法院裁量之權。量刑輕重，屬為裁判之法院得依職權自由裁
    量之事項，苟其量刑已以行為人之責任為基礎，並斟酌刑法
    第57條各款所列情狀，在法定刑度內，酌量科刑，如無偏執
    一端，致明顯失出失入情形，上級審法院即不得單就量刑部
    分遽指為不當或違法。查原判決依簡式審判程序，於理由欄
    詳敘被告4人之犯罪係妨害國家司法公正與真實發現，所生
    危害非輕，暨其等犯罪之動機、手段，犯後坦承犯行，態度
    尚可等一切情狀，而分別量處如上所述之刑，本院經核，並
    無量刑輕重相差懸殊等裁量權濫用之情形。上訴人即被告莊
    志豪上訴空言原審量刑過重，核非屬具體之上訴理由。至檢
    察官上訴所指，核亦係對原審量刑過輕所為之爭執，況檢察
    官於原審審理時，就刑度部分，僅表示「請依法判決」（原
    審審訴卷第84頁、第97頁），公訴人就原審上述合法裁量之
    量刑，未提證據（如原審法院就偽證罪之通常量刑範圍為何
    ？本件量刑如何逸脫該範圍等證據），再事爭執，並不足以
    認為已對原判決有何不當或違法之處，為具體爭執，上訴人
    莊志豪及公訴人，顯非依據卷內訴訟資料，具體指摘判決於
    認定事實、適用法律或量刑等項有何不當或違法之處，揆諸
    前開說明，其等上訴，均不合法律上之程式，應予駁回，並
    不經言詞辯論為之。
據上論斷，依刑事訴訟法第367條前段、第372條，判決如主文。
中    華    民    國   100    年    10    月    27    日
                  刑事第二十庭      審判長法  官  楊力進
                                          法  官  林海祥
                                          法  官  詹駿鴻
以上正本證明與原本無異。
如不服本判決，應於收受送達後10日內向本院提出上訴書狀，其
未敘述上訴之理由者並得於提起上訴後10日內向本院補提理由書
（均須按他造當事人之人數附繕本）「切勿逕送上級法院」。
                                          書記官  梁淑時
中    華    民    國   100    年    10    月    28    日